【裁判字號】    96,交簡上,103
【裁判日期】    970219
【裁判案由】    過失傷害
【裁判全文】
臺灣臺南地方法院刑事判決           96年度交簡上字第103號
上  訴  人  臺灣臺南地方法院檢察署檢察官
上  訴  人  甲○○
即  被  告
被      告  丙○○○
上列上訴人因過失傷害案件，不服本院96年度交簡字第1237號中
華民國96年5月14日第一審判決（聲請案號：95年度偵字第17956
號），提起上訴，本院管轄之第二審合議庭判決如下：
    主    文
原判決撤銷。
甲○○因過失傷害人，處拘役肆拾日，減為拘役貳拾日，如易科
罰金，均以新臺幣壹仟元折算壹日，緩刑貳年。
丙○○○因過失傷害人，處拘役貳拾日，減為拘役拾日，如易科
罰金，均以新臺幣壹仟元折算壹日，緩刑貳年。
    事實及理由
一、本院審理結果，認第一審簡易判決認事、用法及量刑均無不
    當，應予維持，並引用第一審簡易判決書記載之事實、證據
    及理由（如附件）。
二、原審以被告甲○○、丙○○○分別犯過失傷害罪，罪證明確
    ，依刑事訴訟法第449條第2項、第299條第1項前段、刑法第
    284條第1項前段、第62條前段、第41條第1項前段，刑法施
    行法第1條之1，分別量處如原判決主文所示之刑，本院經核
    原判決認事用法，並無不合，量刑亦稱妥適。惟按犯罪在中
    華民國96年4月24日以前者，除本條例另有規定外，經判處
    有期徒刑、拘役或罰金者，減其刑期或金額二分之一；又依
    本條例應減刑之罪，未經判決確定者，於裁判時，減其宣告
    刑。依前項規定裁判時，應於判決主文同時諭知其宣告刑及
    減得之刑，中華民國九十六年罪犯減刑條例第2條第1項第3
    款、第7條分別定有明文。查被告二人行為後，中華民國九
    十六年罪犯減刑條例業於96年7月4日公布，於同年月16日施
    行，被告犯罪時間在96年4月24日前，所犯合於中華民國九
    十六年罪犯減刑條例之減刑條件，於裁判時應減其宣告刑，
    原判決未及適用減刑規定，應予撤銷改判。
三、檢察官據告訴人丙○○○之聲請提起上訴意旨略以：被告甲
    ○○與告訴人丙○○○就本件車禍雖同應負肇事責任，但告
    訴人丙○○○傷勢較被告甲○○嚴重甚多，至今無法工作，
    將來仍須接受第二次手術，過失相抵後，被告甲○○仍應賠
    償告訴人丙○○○，但被告甲○○迄今不願賠償，雙方和解
    不成，原審僅量處被告甲○○拘役40日，實屬偏輕等語。
四、被告甲○○上訴意旨略以：被告甲○○並非不服原判決，只
    是個人家庭因素，因家庭尚須負擔很多貸款，請求准為緩刑
    之諭知等語。
五、訊之被告甲○○坦承於95年9月6日上午7時25分許，騎乘車
    牌號碼：L8Y-363號重機車，行經台南市○○路○段與安中
    路二段設有行車管制號誌之交岔路口時，於號誌轉換過程中
    疏未注意車前狀況即貿然通過路口，而於交岔路口內與丙○
    ○○騎乘車牌號碼：ORI-028號之重型機車發生擦撞，致丙
    ○○○受有左踝骨骨折、左第一掌骨骨折、頭部損傷併上唇
    撕裂傷等傷害；訊之被告丙○○○亦坦承於前開時、地騎乘
    車牌號碼：ORI-028號重型機車，在該路口東北側機車待轉
    區內，欲由東往西方向沿安中路二段起步行駛時，在號誌轉
    換過程中，疏未注意左右來車，未讓行進中之原告機車優先
    行駛，即貿然起步行駛，致與甲○○騎乘之機車發生擦撞，
    甲○○因而受有雙肩、雙肘、雙膝多處擦傷之傷害等情。復
    有如附件原審判決所引之事證可資佐證，是被告二人分別違
    反上開注意義務，同為本件交通事故之肇事原因，被告二人
    均有過失，台灣省台南區車輛行車事故鑑定委員會亦同此認
    定，有鑑定意見書一份附卷可稽，又被告二人於本件交通事
    故中均受有上述身體傷害，則渠二人各該過失行為與彼此所
    受身體傷害間自有相當因果關係，從而被告二人過失傷害犯
    行均堪予認定。
六、核被告甲○○、丙○○○所為，係分別犯刑法第284條第1項
    前段之過失傷害罪。被告二人於肇事後，犯罪未被有偵查權
    之公務員或機關發覺前，即均向據報前往二人就醫之醫院處
    理之台南市警察局第三分局警員表明係肇事車輛之駕駛人而
    自首，並進而接受裁判，已據卷附台南市警察局95年9月6日
    道路交通事故肇事人自首情形紀錄表2紙分別記載明確，均
    應依刑法第62條前段自首之規定，減輕其刑。查被告二人前
    均無任何刑案紀錄，有台灣高等法院被告前案紀錄表在卷足
    憑，素行均良好，審酌渠二人犯後均自首坦承犯行，接受裁
    判，態度良好、二人違反注意義務之過失情節、被告甲○○
    所受傷勢較輕微、被告丙○○○所受傷勢較重及二人之生活
    狀況、智識程度等一切情狀，爰分別量處如主文所示之宣告
    刑，並依中華民國九十六年罪犯減刑條例之規定，各減其宣
    告刑二分之一，並分別諭知易科罰金之折算標準。原審判決
    認事用法，既無不合，量刑亦稱妥適，檢察官依告訴人丙○
    ○○聲請上訴意旨以原判決對被告甲○○量刑過輕，指摘原
    審判決不當；被告甲○○以家庭因素指摘原審判決量刑不當
    等，均無可採，惟原審判決未及依中華民國九十六年罪犯減
    刑條例之規定予以減刑，仍屬無可維持，應由本院予以撤銷
    改判。
七、末查被告二人均無任何刑事前案紀錄，已見前述，其等就本
    件交通事故所受損害，已於96年8月23日在本院民事庭達成
    調解，並均願意原諒對方，不再追究彼此之過失傷害刑事責
    任，有本院96年8月23日96年度南簡調字第1193號調解筆錄
    附卷足憑，本院審酌上情後，認被告二人係因過失而罹刑章
    ，其過失情節尚非重大，經此偵查、審判程序，日後行事當
    更為謹慎，信無再犯之虞，因認所諭知之刑罰以暫不執行為
    適當，爰併各諭知緩刑2年，以啟自新。
八、據上論結，應依刑事訴訟法第455條之1第1項、第3項、第
    369條第1項前段、第364條、第373條、第299條第1項前段，
    刑法第284條第1項前段、第62條前段、第41條第1項前段、
    第74條第1項第1款，刑法施行法第1條之1，中華民國九十六
    年罪犯減刑條例第2條第1項第3款、第7條，判決如主文。
本案經檢察官乙○○到庭執行職務。
中    華    民    國    97    年    2     月    19    日
                  刑事第五庭  審判長法  官  沈揚仁
                                    法  官  林欣玲
                                    法  官  林逸梅
以上正本證明與原本無異。
本件不得上訴。
                                    書記官  葉仲文
中    華    民    國    97    年    2     月    21    日
附錄本案論罪科刑法條全文：
中華民國刑法第284條第1項
因過失傷害人者，處6月以下有期徒刑、拘役或5百元以下罰金，
致重傷者，處1年以下有期徒刑、拘役或5百元以下罰金。


司法院資訊處製作；財團法人民間司法改革基金會備份。
